【裁判字號】    89,易,3580
【裁判日期】    891026
【裁判案由】    侵占
【裁判全文】
臺灣板橋地方法院刑事判決                        八十九年度易字第三五八號
    公  訴  人  臺灣板橋地方法院檢察署檢察官
    被      告  乙○○
右列被告因侵占案件，經檢察官提起公訴（八十九年度偵字第一五九四七號），本院
判決如左：
    主  文
乙○○意圖為自己不法之所有，而侵占遺失物，處罰金參仟元，如易服勞役以參佰元
折算壹日。
    事  實
一、乙○○於民國八十九年八月二十一日晚間八時五十分許，在台北縣板橋市○○街
    往環河道路附近，拾獲甲○○於同日晚間八時三十分許，行經該處所遺失之皮包
    一個（內有現金新台幣一千元、身分證、郵局金融卡等物），竟意圖為自己不法
    之所有，予以侵占入己，並於同日晚間九時二十分許至台北縣永和市○○路與永
    貞路口之郵局，以所拾得之金融卡在該郵局附設自動提款機提領甲○○之存款，
    但因不知提款卡之正確密碼而未能得逞，旋因其於提款時以報紙遮蓋提款機上之
    監視錄影鏡頭之怪異行徑而為警查獲，並扣得其所侵占之皮包一個。
二、案經台北縣警察局報請台灣板橋地方法院檢察署檢察官偵查起訴。
    理  由
一、訊據被告乙○○對於其在右揭時地拾獲皮包一個及以拾獲之提款卡提款之事實，
    均供承不諱，惟矢口否認有何犯行，辯稱：其無侵占之意思云云。惟查：（一）
    前開皮包等物乃甲○○於八十九年八月二十一日晚間八時三十分許，行經台北縣
    板橋市○○街往環河道路途中所遺失，業據甲○○於警訊中供明在卷，並有贓物
    認領保管單一件附卷可憑。（二）被告於八十九年八月二十一日晚間八時五十分
    許，在台北縣板橋市○○街往環河道路附近拾獲皮包後，旋於同日晚間九時二十
    分許至台北縣永和市○○路與永貞路口之郵局，以所拾得之金融卡在該郵局附設
    自動提款機提領甲○○之存款等事實，復據被告於警、偵訊及本院審理中供明在
    卷，且有自動提款機儲戶交易明細表一件在卷可查，足見被告拾得皮包後顯有據
    為己有之不法所有意圖，前揭所辯無侵占之意思云云，委係卸責之詞，不足採信
    。本件事證明確，被告犯行堪以認定。
二、核被告所為，係犯刑法第三百三十七條之侵占遺失物罪。爰審酌被告之品性、犯
    罪之動機、目的、手段、所生危害與犯罪後飾詞狡辯之態度等一切情狀，量處如
    主文所示之刑，並諭知易服勞役之折算標準示懲。
據上論斷，應依刑事訴訟法第二百九十九條第一項前段、刑法第三百三十七條、第四
十二條第二項、罰金罰鍰提高標準條例第一條、第二條，判決如主文。
本案經檢察官李嘉明到庭執行職務
中      華      民      國      八十九      年      十    月   二十六   日
                                           台灣板橋地方法院刑事第一庭
                                               法  官  毛  崑  山
右正本證明與原本無異。
如不服本判決，應於判決送達後十日內，向本院提出上訴狀。
                                               書記官  章  宏  萱
中      華      民      國      八十九      年      十    月   二十七   日


司法院資訊處製作；財團法人民間司法改革基金會備份。
